【裁判字號】    97,易,720
【裁判日期】    970618
【裁判案由】    竊盜
【裁判全文】
臺灣彰化地方法院刑事判決               97年度易字第720號
公  訴  人  臺灣彰化地方法院檢察署檢察官
被      告  乙○○
上列被告因竊盜案件，經檢察官提起公訴（97年度偵字第2441號）
，本院判決如下：
    主  文
乙○○攜帶兇器竊盜，累犯，處有期徒刑捌月。扣案鉗子壹支沒
收。
    犯罪事實
一、乙○○曾於民國91年間因竊盜案件，經本院以91年度易字第
    832 號刑事判決判處有期徒刑9 月確定後，經移送執行，於
    93年1 月16日因縮刑期滿執行完畢。詎其竟不知悔改，復基
    於意圖為自己不法所有之犯意，於97年3 月10日凌晨1 時15
    分，騎乘車牌號碼G3B —963 號重型機車，途經彰化縣員林
    鎮○○路第679 之1 地號土地處，適見甲○○所有之農用抽
    水馬達1 個（價值約新臺幣7 千元）置於該處，而持其自己
    所有客觀上具危險性而足為兇器之鉗子1 支，扭開螺絲後，
    竊取前揭抽水馬達得手後，並搬運至前揭機車腳踏板上載運
    離去。嗣其於97年3 月10日下午6 時30分，騎乘上開機車載
    運該抽水馬達，行經彰化縣埔心鄉○○路○段170 號前，為
    警攔檢後查獲，並扣得上開鉗子1 支，始發現上情。
二、案經甲○○訴由彰化縣警察局溪湖分局報請臺灣彰化地方法
    院檢察署檢察官偵查起訴。
    理  由
一、證據能力部分：按被告以外之人於審判外之陳述，雖不符前
    4 條之規定，而經當事人於審判程序同意作為證據，法院審
    酌該言詞陳述或書面陳述作成時之情況，認為適當者，亦得
    為證據。當事人、代理人或辯護人於法院調查證據時，知有
    第159 條第1 項不得為證據之情形，而未於言詞辯論終結前
    聲明異議者，視為有前項之同意，刑事訴訟法第159 條之5
    定有明文。立法意旨在於傳聞證據未經當事人之反對詰問予
    以核實，原則上先予排除，惟若當事人已放棄詰問或未聲明
    異議，基於證據資料愈豐富，愈有助於真實發現之理念，且
    強化言詞辯論主義，法院自可承認該傳聞證據例外擁有證據
    能力。經查，證人即告訴人甲○○於警詢中之陳述（參見彰
    化縣警察局溪湖分局溪警分偵字第0970004207號警卷第7頁
    至第8 頁），雖係被告以外之人於審判外之陳述，性質上屬
    傳聞證據，惟經檢察官、被告乙○○均同意作為證據，又本
    院審酌該言詞陳述作成時之情況，並查無其他不法之情狀，
    足認為得為本案之證據，依刑事訴訟法第159 條之5 之規定
    ，有證據能力。
二、訊據被告乙○○對其於上揭時、地，所為犯罪事實欄一所示
    之竊盜事實，坦承不諱（參見本院97年6 月4 日審判筆錄）
    ，核與證人即告訴人甲○○於警詢中之陳述（參見同上警卷
    第7 頁至第8 頁）相符，且有鉗子1 支扣案、贓物認領保管
    單1 紙、現場照片4 紙、車籍查詢基本資料詳細畫面1 紙（
    參見同上警卷第9 頁、第19頁至第21頁）附卷可佐，核屬相
    符，足認被告上開自白，確與事實相符，本案事證明確，被
    告犯行堪以認定。
三、按刑法第321 條第1 項第3 款之攜帶兇器竊盜罪，係以行為
    人攜帶兇器竊盜為其加重條件，此所謂兇器，其種類並無限
    制，凡客觀上足對人之生命、身體、安全構成威脅，具有危
    險性之兇器均屬之，且祇須行竊時攜帶此種具有危險性之兇
    器為已足，並不以攜帶之初有行兇之意圖為必要。螺絲起子
    為足以殺傷人生命、身體之器械，顯為具有危險性之兇器（
    最高法院79年臺上字第5253號判例要旨參照）；經查，扣案
    之鉗子1 支，長約20公分，為金屬製，呈鈍器狀等情，業經
    本院勘驗屬實（參見本院97年6 月4 日審判筆錄第4 頁），
    並有扣案物品之照片1 紙（參見（參見臺灣彰化地方法院檢
    察署97年度偵字第2441號偵查卷宗第3 頁）在卷可查。是被
    告持扣案之鉗子1 支，無論被告主觀上是否旨在行兇抑僅便
    利行竊，然在客觀上顯具有行兇之危險性，自屬兇器之一種
    ，其攜帶而犯竊盜罪，應成立刑法第321 條第1 項第3 款之
    罪。
四、核被告所為，係犯刑法第321 條第1 項第3 款之加重竊盜罪
    。另按刑法上竊盜罪既遂未遂區分之標準，係採權力支配說
    ，即行為人將竊盜之客體，移入一己實力支配之下者為既遂
    ，若著手於竊盜，而尚未脫離他人之持有，或未移入一己實
    力支配之下者，則為未遂（最高法院84年度臺上字第2256號
    判決要旨參照）。被告已將竊盜之客體移入一己實力支配之
    下，已如前述，應屬竊盜既遂。又被告曾於91年間因竊盜案
    件，經本院以91年度易字第832 號刑事判決判處有期徒刑9
    月確定後，經移送執行，於93年1 月16日因縮刑期滿執行完
    畢等情，此有臺灣高等法院被告前案紀錄表、臺灣彰化地方
    法院檢察署刑案資料查註紀錄表各1 份存卷可考，其於5 年
    內故意再犯本案有期徒刑以上之罪，應依刑法第47條第1 項
    之規定，論以累犯，並加重其刑。爰審酌被告正值壯年，貪
    慾圖利，不思以合法正當途徑賺取所得，竟以持客觀上具危
    險性而足為兇器之鉗子而竊盜之手段及所竊取之上揭財物價
    值，理應從重量刑，然本院參酌被告犯後坦承犯行且態度良
    好、所竊物品業經被害人取回，對被害人所生損害等其他一
    切情狀，量處如主文所示之刑。另被告所有持以行竊之鉗子
    1 支，業據其於本院審理中供明在卷，且係供犯罪所用之物
    ，爰依刑法第38條第1 項第2 款規定併宣告沒收。
據上論斷，應依刑事訴訟法第299 條第1 項前段，刑法第321 條
第1 項第3 款、第47條第1 項、第38條第1 項第2 款，判決如主
文。
本案經檢察官吳芙如到庭執行職務。
中    華    民    國    97    年    6     月    18    日
                  刑事第八庭      法  官  唐中興
以上正本證明與原本無異。
如不服本判決，應於判決送達後10日內，向本院提出上訴書狀，
上訴書狀應「敘述具體上訴理由」，並按他造當事人之人數附繕
本。「切勿逕送上級法院」。
告訴人或被害人對於判決如有不服具備理由請求檢察官上訴者，
其上訴期間之計算係以檢察官收受判決正本之日期為準。
中    華    民    國    97    年    6     月    18    日
                                  書記官  吳政
【附錄本案判決論罪科刑法條全文】：
中華民國刑法第321條：
犯竊盜罪而有左列情形之一者，處6月以上5年以下有期徒刑：
一、於夜間侵入住宅或有人居住之建築物、船艦或隱匿其內而犯
    之者。
二、毀越門扇、牆垣或其他安全設備而犯之者。
三、攜帶兇器而犯之者。
四、結夥3人以上而犯之者。
五、乘火災、水災或其他災害之際而犯之者。
六、在車站或埠頭而犯之者。
前項之未遂犯罰之。


司法院資訊處製作；財團法人民間司法改革基金會備份。
